臺灣高雄地方法院民事裁定
110年度消債更字第1號

聲  請  人  吳勇勲  
0000000000000000

0000000000000000

代  理  人  馬涵蕙律師

上列當事人因消費者債務清理事件聲請更生，本院裁定如下：
    主  文
聲請人吳勇勲自中華民國一一○年五月二十日下午四時起開始更
生程序。
命司法事務官進行本件更生程序。
    理  由
一、按債務人不能清償債務或有不能清償之虞者，得依本條例所
    定更生或清算程序，清理其債務；債務人無擔保或無優先權
    之本金及利息債務總額未逾新臺幣（下同）12,000,000元者
    ，於法院裁定開始清算程序或宣告破產前，得向法院聲請更
    生；法院開始更生程序之裁定，應載明其年、月、日、時，
    並即時發生效力；法院開始更生或清算程序後，得命司法事
    務官進行更生或清算程序，必要時得選任律師、會計師或其
    他適當之自然人或法人1人為監督人或管理人，消費者債務
    清理條例（下稱消債條例）第3條、第16條第1項、第42條第
    1項、第45條第1項分別定有明文。
二、聲請意旨略以：伊有不能清償債務情事，前依消債條例規定
    ，向日盛銀行聲請前置協商，惟調解不成立。伊又未經法院
    裁定開始清算程序或宣告破產，爰聲請更生等語。
三、經查：
  ㈠聲請人前向日盛銀行聲請前置協商，於民國109年12月17日協
    商不成立，嗣於110年1月5日具狀向本院聲請更生等情，有
    前置協商不成立通知書（卷第9頁）、日盛銀行陳報狀（卷
    第91至102頁）附卷可稽，堪信為真實。
  ㈡聲請人於107年度至108年度均無申報所得，109年度申報所得
    為92,517元，平均每月所得約7,710元（本裁定計算式均採
    元以下4捨5入），名下無財產；又聲請人自106年7月4日起
    於高鋒裝卸股份有限公司任職，108年收入共計419,497元，
    109年平均每月收入約34,179元【計算式：（36,016＋37,157
    ＋32,292＋37,878＋35,256＋36,672＋25,141＋35,263＋38,740＋35
    ,202＋34,581＋25,951）÷12＝34,179，薪資均存入配偶之存款
    帳戶】，未領取補助或給付等情，有107年至108年綜合所得
    稅各類所得資料清單及財產歸屬資料清單（卷第10至11頁）
    、109年稅務電子閘門財產所得調件明細表（卷第153頁）、
    財產及收入狀況說明書（卷第5頁）、債權人清冊（卷第6至
    7頁）、戶籍謄本（卷第36頁）、勞工保險被保險人投保資
    料表（卷第38頁）、個人商業保險查詢結果表（卷第78至80
    頁）、財團法人金融聯合徵信中心前置協商專用債權人清冊
    （卷第12至14頁）、信用報告（卷第33至35頁）、社會補助
    查詢表（卷第134至136頁）、高雄市政府都市發展局函（卷
    第103頁）、勞動部勞動力發展署高屏澎東分署函（卷第105
    頁）、勞動部勞工保險局函（卷第104頁）、健保投保紀錄
    （卷第86至89頁）、配偶之存簿（卷第43至46頁）、收入切
    結書（卷第121至122頁）、在職證明書（卷第41頁）、薪資
    表（卷第42頁、119至120頁）、本院執行命令（卷第15至17
    頁）等附卷可證。依聲請人上述工作、收入情形，認以聲請
    人109年平均每月收入34,179元，核算其現在償債能力之基
    礎，堪認妥適。
  ㈢關於聲請人個人日常必要支出部分，聲請人主張每月支出15,
    719元（聲請人稱原租屋居住，每月房屋租金6,000元，由胞
    弟代為轉帳，109年7月起於配偶所有之房屋居住，每月分擔
    房貸3,000元）乙情，並提出配偶之存簿（卷第47至48頁）
    、租賃契約書（卷第53至63頁）、胞弟之存簿（卷第64至70
    頁）為證。按債務人必要生活費用，以最近1年衛生福利部
    或直轄市政府所公告當地區每人每月最低生活費1.2倍定之
    ，消債條例第64條之2第1項定有明文。本院參酌衛福部社會
    司所公告110年度高雄市最低生活費為13,341元，1.2倍即16
    ,009元，聲請人主張每月必要支出約15,719元，尚屬合理，
    應予採計。
  ㈣關於聲請人扶養支出部分，聲請人稱單獨扶養長女吳○欣，每
    月支出扶養費15,719元。經查，吳○欣係109年10月生，109
    年度無申報所得，名下無財產，自109年10月起每月領取育
    兒津貼3,500元等情，此有戶口名簿（卷第18頁）、財產歸
    屬資料清單（卷第75頁）、109年稅務電子閘門財產所得調
    件明細表（卷第151頁）、社會補助查詢表（卷第109至111
    頁）附卷可考。吳○欣既未成年，且名下無財產，堪認有受
    扶養之必要。又聲請人稱配偶鍾玉無業，未負擔扶養子女之
    義務，惟未舉證以實其說，且鍾玉迄至108年5月7日尚有存
    款餘額827,973元，每月另有餘裕得支付房屋貸款，有稅務
    電子閘門財產所得調件明細表（卷第152頁）、存款歸戶餘
    額證明書（卷第123頁）、存簿（卷第43至48頁、第76至77
    頁），尚難認定鍾玉無法負擔扶養義務。至於扶養費用數額
    部分，按受扶養者之必要生活費用，準用第1項規定計算基
    準數額，並依債務人依法應負擔扶養義務之比例認定之，消
    債條例第64條之2第2項亦有明定。以110年度高雄市每人每
    月最低生活費13,341元之1.2倍即16,009元，扣除每月領取
    之育兒津貼後，與配偶共同負擔，聲請人應負擔6,255元【
    計算式：（16,009－3,500）÷2＝6,255】，逾此範圍難認必要
    。
  ㈤承上，聲請人目前每月收入約34,179元，扣除個人必要支出1
    5,719元、子女扶養費6,255元後，剩餘12,205元，而聲請人
    目前負債總額為2,041,692元（卷第6至7頁債權人清冊），
    以每月所餘逐年清償，至少須約14年（計算式：2,041,692÷
    12,205÷12≒14）始能清償完畢，應認其已不能清償債務。此
    外，聲請人無擔保或無優先權之債務總額未逾1,200萬元，
    且無消債條例第6條第3項、第8條或第46條各款所定駁回更
    生聲請之事由存在。則聲請人聲請更生為有理由，應予准許
    ，爰命司法事務官進行本件更生程序。
四、依消債條例第11條第1 項、第45條第1 項、第16條第1 項，
    裁定如主文。
中　　華　　民　　國　　110 　年　　5 　　月　　20　　日
              　　民事庭　　  法　官　陳宛榆
以上正本係照原本作成。
本裁定不得抗告。
中　　華　　民　　國　　110 　年　　5 　　月　　20　　日

  　                          書記官　何福添